最高法院刑事判決　　　　　　九十四年度台上字第三０六四號
　　上　訴　人　甲○○
　　　　　　　　　　　　（另案在台灣台北監獄執行中）
　　選任辯護人　黃重鋼律師
　　　　　　　　林詠嵐律師
上列上訴人因違反毒品危害防制條例案件，不服台灣高等法院中
華民國九十四年三月二十五日第二審判決（九十四年度上訴字第
二一０號，起訴案號：台灣台北地方法院檢察署九十三年度偵字
第一五０七七號），提起上訴，本院判決如下：
    主  文
上訴駁回。
    理  由
按刑事訴訟法第三百七十七條規定，上訴於第三審法院，非以判
決違背法令為理由，不得為之。是提起第三審上訴，應以原判決
違背法令為理由，係屬法定要件。如果上訴理由狀並未具體指摘
原判決有何違法，自應認其上訴為違背法律上之程式，予以駁回
。本件上訴人甲○○上訴意旨略稱：(一)上訴人為本身之施用而購
入第二級毒品安非他命，非意在販賣圖利。此觀上訴人自民國九
十二年即有施用安非他命之前科自明。上訴人從事金飾加工業，
工作時間長，為提振精神，而與邱慶龍合購毒品吸食，此據邱某
供明在卷，原判決以上訴人如與邱慶龍合買，竟未於購入後即交
與邱慶龍，而不加採信。但上訴人於購入之翌日即為警查獲，自
無法立即交付。而上訴人於獲案之初，為減輕施用毒品之情節，
自陳僅少量施用，且吸毒者，其吸用量之多寡常視毒品之純度而
定，並無定則，原審以上訴人初供之吸用量少，認定毒品足可供
兩年施用，且以三、四個月之薪資不吃不喝以購入毒品，據以認
定上訴人意圖販賣而販入毒品，有以臆測之詞，資以認定事實之
違誤。(二)扣案之台灣咖啡袋、台灣咖啡紙盒雖為藏放毒品之物，
但不足以證明轉售毒品之用。小夾鍊袋為裝加工金飾之用，原審
據為上訴人販賣毒品之證物，亦有未洽。(三)原審以查扣之毒品超
過三百餘公克，以推定上訴人意圖販賣而販入毒品，但上開間接
證據，尚未達於一般人均可確信而無可懷疑之程度，依據罪證有
疑，利於被告之證據法則，自應為無罪之諭知。(四)原判決以上訴
人供承其被查獲之毒品市值約新台幣（下同）三十萬元，但僅以
十五萬元購入，顯有販賣之營利意圖。但上訴人購入毒品，係先
行支付十五萬元，餘款他日再付，原判決以上開價差資以認定營
利之意圖，但未查明上開毒品之市價確為三十萬元，遽以認定上
訴人重罪，調查職責，尚有未盡。(五)原判決論處上訴人販賣第二
級毒品罪刑，僅就扣案之第二級毒品安非他命壹大包沒收銷燬之
；扣案之台灣咖啡紙袋、台灣咖啡紙盒各壹個、小夾鍊袋陸拾伍
個亦諭知沒收。但對於該毒品之外包裝袋未諭知沒收，併有可議
云云。查原判決認定上訴人罹重度肺結核，求職謀生不易，明知
安非他命為公告查禁之第二級毒品，竟意圖營利，基於販賣第二
級毒品安非他命之犯意，於民國93年08月18日，在台北縣中和市
○○路與中和路附近之電玩店內，以十五萬元之低價向姓名、年
籍均不詳，綽號「龜仔」之成年男子購入第二級安非他命一大包
，除部分預供己施用外，餘則擬伺機分裝轉售牟利。嗣於同年月
19日晚間十時許，未及分裝轉售前，即在其台北縣新店市○○街
八三巷三弄三號八樓之租屋處為警查獲，除查扣施用安非他命所
用之玻璃球吸食器一個外（施用第二級毒品安非他命部分經第一
審法院判決後撤回上訴而告確定），另於翌日三時許，在其租住
處窗外下方之一樓遮陽棚上，扣得上訴人丟棄，外裝台灣咖啡紙
袋、台灣咖啡紙盒，內以大夾鍊袋盛裝之第二級安非他命一大包
（含外包裝袋共毛重352.50公克，淨重301.18公克，驗後淨重30
1.10公克）及用以分裝之小夾鍊袋六十五個等情，係依憑上訴人
所供：其以十五萬元購入市價三十萬元之安非他命等語，並據證
人洪晨鍾、劉衍奇證述：其等自上訴人租處窗外之一樓遮陽棚上
扣得結晶物一大包，復有內政部警政署刑事警察局鑑驗通知書、
台灣咖啡紙袋、紙盒各一個、第二級安非他命一大包、小夾鍊袋
六十五個、現場照片八張、查獲位置簡圖、現場簡圖各一份等證
據，資以證明上訴人有販賣安非他命之事實，因而撤銷第一審之
科刑判決，改判依刑法第五十九條之規定酌減其刑而論處上訴人
販賣第二級毒品，處有期徒刑參年拾月，已敘明其所憑之證據及
認定之理由，並以上訴人所辯：查獲之安非他命係其與邱慶龍合
資，向綽號「龜仔」之成年男子所購買，邱慶龍出資五萬五千元
，其出資九萬五千元，購入目的係為供己施用，並無轉售牟利之
意圖云云，如何不足採信，於理由中詳加說明與指駁，並說明上
訴人初供謂：其約二、三日用一次，一公克用三天，而以被查獲
之安非他命足供上訴人施用兩年之需。及上訴人從事金飾加工每
月約有四萬元至五萬元之收入，不吃不喝，亦須四月薪資支應，
以證明上訴人有意圖販賣而販入第二級毒品安非他命等情至詳，
從形式上觀察，並無違背法令之情形存在。又證據之取捨，屬於
事實審法院之職權，其取捨苟不違背經驗法則或論理法則，即不
容其任意指為違法。查原判決認定上訴人雖有施用安非他命之事
實，但施用量不大，上訴人竟以四、五月之薪資不吃不喝，全數
用以購買安他命，且以上訴人以十五萬元購入市值三十萬元之安
非他命，足見上訴人購入之始即有營利之意圖而成立販賣第二級
毒品罪至明。且以上訴人果與邱慶龍合資購買，何以於購得之後
未即交與邱慶龍，小夾鍊袋如為裝加工金飾之用何以未與金飾加
工工具、成品或半成品同放，縱使該夾鍊袋果係用以金飾加工之
用，亦無不可用於分裝毒品等情，已據原判決詳述明確，核無所
指違背法令之情形存在。至該毒品之外包裝袋，原審未認定為上
訴人用為販賣第二級毒品之用，而未諭知沒收，即難指為違法。
上訴意旨徒就原審採證認事職權之適法行使，及原判決已說明之
事項，任意指摘，核與法律規定得為第三審上訴理由之違法情形
，不相適合。其上訴為違背法律上之程式，應予駁回。
據上論結，應依刑事訴訟法第三百九十五條前段，判決如主文。
中　　華　　民　　國　九十四　年　　六　　月　　九　　日
                      最高法院刑事第六庭
                          審判長法官  莊　登　照
                                法官  洪　明　輝
                                法官  黃　一　鑫
                                法官  魏　新　和
                                法官  林　秀　夫
      本件正本證明與原本無異
                                      書  記  官
中　　華　　民　　國　九十四　年　　六　　月　 十四 　日
                                                      V
